src/fst/morphology/affixes/nouns.lexc
LEXICON ERNE_LOAN
                    :ern X_NIEJTE ; ! ikke les
           +Err/Orth:rn  X_NIEJTE ; ! ikke les
   +Cmp/SgNom+Use/NG:rn  R      ; !cistern-

LEXICON ESKE_LOAN
                    :esk X_NIEJTE ; ! ikke les
           +Err/Orth:sk  X_NIEJTE ; ! ikke les
   +Cmp/SgNom+Use/NG:sk  R      ; !burlesk-

LEXICON OVBE_LOAN
                   :ovb X_NIEJTE ; ! ikke les
  +Cmp/SgNom+Use/NG:ovb R      ; !homofovb-

LEXICON IJDE_LOAN
                   :ijd X_NIEJTE ; ! ikke les
  +Cmp/SgNom+Use/NG:ijd R      ; !alkaloijd-

!LEXICON IJLE_LOAN
!                   :ijl X_NIEJTE ; ! ikke les
!  +Cmp/SgNom+Use/NG:ijl R      ; !profijl-


LEXICON EKTE_LOAN
           +Err/Orth:eekt X_NIEJTE ; ! ikke les
           +Err/Orth:eekt  N_ODD_LOAN ; ! 
           +Err/Orth:ekt  N_ODD_LOAN ; ! 
                    :ekt  X_NIEJTE ; ! ikke les
   +Cmp/SgNom+Use/NG:ekt  R      ; !prosjekt-

LEXICON AKTE_LOAN
                    :akt X_NIEJTE ; ! ikke les
           +Err/Orth:kt  X_NIEJTE ; ! ikke les
   +Cmp/SgNom+Use/NG:kt  R      ; !vakt-


LEXICON ARME_LOAN
                    :arm X_NIEJTE ; ! ikke les
           +Err/Orth:rm  X_NIEJTE ; ! ikke les
   +Cmp/SgNom+Use/NG:rm  R      ; !alarm-

LEXICON ARVE_LOAN
                     :arv X_NIEJTE ; ! ikke les
            +Err/Orth:rv  X_NIEJTE ; ! ikke les
    +Cmp/SgNom+Use/NG:rv  R      ; !skarv-

LEXICON ERVE_LOAN
                    :erv X_NIEJTE ; ! ikke les
           +Err/Orth:rv  X_NIEJTE ; ! ikke les
   +Cmp/SgNom+Use/NG:rv  R      ; !konserv-

LEXICON ERTE_LOAN
                    :ert X_NIEJTE ; ! ikke les
           +Err/Orth:rt  X_NIEJTE ; ! ikke les
   +Cmp/SgNom+Use/NG:rt  R      ; !kuvert-


LEXICON ASJE_LOAN
           +Err/Orth:sj  X_NIEJTE ; ! ikke les
                    :asj X_NIEJTE ; ! apanaasje
   +Cmp/SgNom+Use/NG:sje R      ; !apanasje-

LEXICON GRAAFE_LOAN
           +Err/Orth:f  X_NIEJTE ; ! ikke les
                    :af X_NIEJTE ; ! autograafe
   +Cmp/SgNom+Use/NG:f  R      ; ! autograf-

LEXICON JUME
           +Err/Orth:^umm X_NIEJTE ;
           +Err/Orth:^um  X_NIEJTE ;
            +Use/NG:jumm X_NIEJTE ;
                   :jum  X_NIEJTE ;
 +Cmp/SgNom+Use/NG:^um  R      ;


LEXICON JÖÖRE
              +Err/Orth:öör   X_NIEJTE ; ! ikke les
              +Err/Orth:ör   X_NIEJTE ; ! ikke les
              +Err/Orth:jör  X_NIEJTE ; ! ikke les
                       :jöör X_NIEJTE ;
 +Cmp/SgNom+Dial/-NOR+Use/NG:ör   R      ; !SW
  +Cmp/SgNom+Dial/-SW+Use/NG:ør   R      ; !NOR

LEXICON ÖÖRE_LOAN
                            :öör X_NIEJTE ; ! ikke les
                   +Err/Orth:ör X_NIEJTE ; !Lene
 +Cmp/SgNom+Dial/-NOR+Use/NG:ör  R      ; !SW
  +Cmp/SgNom+Dial/-SW+Use/NG:ør  R      ; !NOR

LEXICON LÅÅGE_LOAN
                   :ååg X_NIEJTE ; ! ikke les
           +Err/Orth:og  X_NIEJTE ; ! ikke les
 +Cmp/SgNom+Use/NG:og  R      ;
          +Der1+Der/les+A:åågel LES ; ! NB! vej. Der/lassje Der/ladtje konversjon ?


LEXICON KANAALE_LOAN
                   +Use/DNorm:kanaal X_NIEJTE ; ! 
         +Use/NotDNorm+Use/NG:kanal X_NIEJTE ; ! 
         +Use/NotDNorm+Use/NG:kaanal X_NIEJTE ; ! 
         +Use/NotDNorm+Use/NG:kaanaal X_NIEJTE ; ! 
  +Cmp/SgNom+Use/NG:kanaal  R      ;



LEXICON AALE_LOAN
           +Err/Orth:l  X_NIEJTE ; ! ikke les ! nasjovnaale
                   :al X_NIEJTE ; ! ikke les ! nasjovnaale
  +Cmp/SgNom+Use/NG:l  R      ;

LEXICON IJAALE_LOAN
         +Err/Orth:aal  X_NIEJTE ;
         +Err/Orth:al   X_NIEJTE ;
         +Err/Orth:jal  X_NIEJTE ;
                  :jaal X_NIEJTE ;
 +Cmp/SgNom+Use/NG:al   R      ;

LEXICON IJAATE_LOAN
           +Err/Orth:aat  X_NIEJTE ;
           +Err/Orth:at   X_NIEJTE ;
           +Err/Orth:jat  X_NIEJTE ;
                    :jaat X_NIEJTE ;
   +Cmp/SgNom+Use/NG:at   R      ;

LEXICON IJAADE_LOAN
              +Err/Orth:aad  X_NIEJTE ;
              +Err/Orth:ad   X_NIEJTE ;
              +Err/Orth:jad  X_NIEJTE ;
                      :jaad X_NIEJTE ;
 +Cmp/SgNom+Dial/-NOR+Use/NG:ad   R      ; !SW
  +Cmp/SgNom+Dial/-SW+Use/NG:ade  R      ; !NOR


!LEXICON IJAARE_LOAN
!           +Err/Orth:aar  X_NIEJTE ;
!           +Err/Orth:ar   X_NIEJTE ;
!           +Err/Orth:jar  X_NIEJTE ;
!                    :jaar X_NIEJTE ;
!   +Cmp/SgNom+Use/NG:ar   R      ;

LEXICON IJARKE_LOAN
           +Err/Orth:aark  X_NIEJTE ;
           +Err/Orth:ark   X_NIEJTE ;
                    :jaark X_NIEJTE ;
           +Err/Orth:jark  X_NIEJTE ;
   +Cmp/SgNom+Use/NG:ark   R      ;


LEXICON AATE_LOAN
                    :at X_NIEJTE ; ! ikke les
           +Err/Orth:t  X_NIEJTE ;
           +Err/Orth:ht X_NIEJTE ;
   +Cmp/SgNom+Use/NG:t  R      ;


LEXICON AARE_LOAN
                   :ar  X_NIEJTE ; ! januaare
  +Sg+Nom+Err/Orth:r  FINAL1 ; ! januar
           +Err/Orth:r  X_NIEJTE ; ! januare
 +Cmp/SgNom+Use/NG:r  R      ;

LEXICON IJLE_LOAN_N
 +Use/NG:ijl X_NIEJTE ;
        :ïjl X_NIEJTE ;

LEXICON EETE_LOAN   !!= @CODE@ loanwords with -eete -
    +Err/Orth:t  X_NIEJTE ; ! identitete
                   :et X_NIEJTE ; ! ikke les identiteete
 +Cmp/SgNom+Use/NG:t  R      ;

!!€gt-norm: universiteete # Even-syllable test
!!€ universiteete:          universiteete+N+Sg+Nom
!!€ universiteetem:         universiteete+N+Sg+Acc
!!€ universiteetesne:	    universiteete+N+Sg+Ine
!!€ universiteetetje:	    universiteete+N+Der/Dimin+N+Sg+Nom
!!€ universiteetetjem:	    universiteete+N+Der/Dimin+N+Sg+Acc
!!€ universiteetetjisnie:	universiteete+N+Der/Dimin+N+Sg+Ine

LEXICON IJAANE_LOAN
    +Err/Orth:an   X_NIEJTE ;
    +Err/Orth:aan  X_NIEJTE ;
    +Err/Orth:jan  X_NIEJTE ;
                   :jaan X_NIEJTE ; ! ikke les
 +Cmp/SgNom+Use/NG:an   R      ;

LEXICON AANE_LOAN
    +Err/Orth:n  X_NIEJTE ; ! banane
                   :an X_NIEJTE ; ! ikke les
 +Cmp/SgNom+Use/NG:n  R      ;

LEXICON AADE_LOAN
                            :ad X_NIEJTE ; ! ikke les
                   +Err/Orth:d  X_NIEJTE ; ! ikke les
 +Cmp/SgNom+Dial/-NOR+Use/NG:d  R        ; !SW
  +Cmp/SgNom+Dial/-SW+Use/NG:de R        ; !NOR


LEXICON EESE_LOAN
    +Err/Orth:s  X_NIEJTE ; ! hypotese
                   :es X_NIEJTE ; !  hypoteese
 +Cmp/SgNom+Use/NG:s  R      ; ! hypotes-

LEXICON EEME_LOAN
    +Err/Orth:m  X_NIEJTE ; ! nasjovnale
                   :em X_NIEJTE ; ! 
    +Err/Orth:m  N_ODD_LOAN ; ! 
    +Err/Orth:em  N_ODD_LOAN ; ! 
 +Cmp/SgNom+Use/NG:m  R      ; ! problem-

LEXICON GRAMME_LOAN
                    :m X_NIEJTE ; ! ikke les
           +Err/Orth:  X_NIEJTE ;
   +Cmp/SgNom+Use/NG:  R      ; !program- 

LEXICON OVSE_LOAN ! ikke les
                   :vs X_NIEJTE ; !sellulovse
           +Err/Orth:s  X_NIEJTE ; !sellulose
  +Cmp/SgNom+Use/NG:se R      ; !sellulose-

LEXICON SEABRADAHKE
 +v1+N+Sem/Org+CmpN/SgN+CmpN/SgG+CmpN/PlG+Use/DNorm:seabradahk X_NIEJTE ;
 +v2+N+Sem/Org+CmpN/SgN+CmpN/SgG+CmpN/PlG+Use/NotDNorm:sïebredahk X_NIEJTE ;
 +v3+N+Sem/Org+CmpN/SgN+CmpN/SgG+CmpN/PlG+Use/NotDNorm:seabredahk X_NIEJTE ;
 +N+Sem/Org+CmpN/SgN+CmpN/SgG+CmpN/PlG+Err/Orth:siebredahk X_NIEJTE ;
 +N+Sem/Org+CmpN/SgN+CmpN/SgG+CmpN/PlG+Err/Orth:siebriedahk X_NIEJTE ;

LEXICON NIEJTE
+Sg+Nom+Err/Orth: FINAL1 ;
: X_NIEJTE ;

LEXICON X_NIEJTE
 +Sg: NIEJTESGNOM ;
 +Sg: NIEJTESGOBL ;
 +Pl: NIEJTE_PL   ;
      NIEJTEREST  ;

LEXICON X_NIEJTEnotODD ! bare former som ikke er i ODD 
 +Sg+Ill:e%>se     FINAL1 ;
 +Sg+Ine:e%>sne    FINAL1 ;
 +Sg+Ela:e%>ste    FINAL1 ;     
 +Sg+Com:%>ine     FINAL1 ;
 +Pl+Acc:%>ide      FINAL1 ;
 +Pl+Ill:%>ide      FINAL1 ;
 +Pl+Ine:%>ine      FINAL1 ;
 +Pl+Ela:%>ijste    FINAL1 ;
    +Ess:%>ine FINAL1 ;

LEXICON N_ODDonlyDIFT ! bare former som får diftong
        +Sg+Ill:%>asse          FINAL1 ;
        +Sg+Ine:%>isnie         FINAL1 ;
        +Sg+Ela:%>istie         FINAL1 ;
        +Sg+Com:%>inie          FINAL1 ;
        +Pl+Acc:%>idie            FINAL1 ;
        +Pl+Ill:%>idie            FINAL1 ;
        +Pl+Ine:%>inie            FINAL1 ;
        +Pl+Ela:%>ijstie          FINAL1 ;
           +Ess:%>inie FINAL1 ;
